臺灣屏東地方法院交通事件裁定　　　　　　　　　　九十三年度交聲字第一六四號
　　原處分機關　交通部公路總局高雄區監理所屏東監理站
　　受　處分人
　　即　異議人　甲○○
右列受處分人因違反道路交通管理處罰條例案件，對於交通部公路總局屏東監理站九
十三年八月十三日所為之處分（屏監違字第８２－Ｂ00000000號裁決書）聲
明異議，本院裁定如左：
    主  文
異議駁回。
    理  由
一、本案係依據高雄市警察局鼓山分局旗津分駐所高市警刑字第Ｂ00000000
    號舉發違反道路交通管理事件通知單裁處，而駕駛人呂秋旻係於民國九十二年七
    月二十六日騎乘受處分人即異議人甲○○所有之車牌號碼：ＷＯＢ─２０９號輕
    型機車行經違規地點，因領有號牌而未懸掛為警稽查並當場舉發，異議人應於九
    十二年八月十一日前至高雄市交通事件裁決所聽後裁決，或不經裁決，於接獲舉
    發違反道路交通管理事件通知單後十五日內依道路交通管理處罰條例第九十二條
    第三項之罰鍰基礎規定，向指定處所繳納結案，惟異議人未繳納罰鍰亦未於前開
    期限內陳述意見，嗣於九十三年八月十三日由交通部公路總局屏東監理站以屏監
    違字第８２－Ｂ00000000號裁決書逕行裁決罰鍰新台幣八千七百元。
二、受處分人異議意旨略以：道路交通管理處罰條例第九十條規定，違反本條例之行
    為，自行為成立之日起；行為有連續或繼續之狀態者，自行為終了之日起，逾三
    個月不得舉發。本件發生日期為九十二年七月二十六日，當時係呂秋旻擅自騎乘
    該輕型機車遭違規舉發，而車主即異議人於九十三年八月二十三日接獲裁決書時
    ，距本案行為成立之日已一年有餘，交通部公路總局屏東監理站之前開裁決顯與
    同條例第九十條之規定有違，應為無效等語。
三、按汽車已領有號牌而未懸掛或不依指定位置懸掛者，處汽車所有人新臺幣三千六
    百元以上一萬零八百元以下罰鍰，並禁止其行駛；違反本條例第十二條至第六十
    八條由公路主管機關處罰，前項處罰於裁決前，應給予違規行為人陳述之機會；
    本條例所定罰鍰之處罰，行為人接獲違反道路交通管理事件通知單後，於十五日
    內得不經裁決，逕依第九十二條第三項之罰鍰基準規定，向指定之處所繳納結案
    ；不服舉發事實者，應於十五日內，向處罰機關陳述意見；其不依通知所定期限
    前往指定處所聽候裁決，且未依規定期限繳納罰鍰結案或向處罰機關陳述意見者
    ，處罰機關得逕行裁決之；違反本條例之行為，自行為成立之日起，行為有連續
    或繼續之狀態者，自行為終了之日起，逾三個月不得舉發，道路交通管理處罰條
    例第八條、第九條、第十二條、第九十條分別定有明文。查本件之違規時間為九
    十二年七月二十六日，而當日即已舉發，有高雄市政府警察局舉發違反道路交通
    管理事件通知單一份附卷可稽，並未逾越三個月，異議人抗辯逾三個月始為舉發
    尚有誤會。而警察為維持秩序，依法執行職務，立場應是客觀公正，且與受處分
    人即異議人素不相識，亦無宿怨，當無故意誣攀之理，是其所為舉發，應屬依法
    有據，因而為確保交通安全，而有現場取締制度之必要。從而異議人所辯尚非可
    採。本件原處分機關援引首揭規定所為之處分，於法並無不合。綜上所述，本件
    異議為無理由，應予駁回。
四、據上論斷，應依道路交通管理處罰條例第八十七條第二項、道路交通案件處理辦
    法第十九條，裁定如主文。
中      華      民      國      九十三      年      十    月  十一    日
                                        臺灣屏東地方法院交通法庭
                                            法  官  余德正
右正本證明與原本無異。
如不服本裁定應於收受送達後五日內向本院提出抗告書狀敘述抗告之理由抗告於台灣
高等法院高雄分院。
                                            書記官  潘美碧
中      華      民      國      九十三      年      十    月    十三    日
